臺灣桃園地方法院刑事交通事件裁定　　95年度交聲字第650號
原處分機關　交通部公路總局新竹區監理所桃園監理站
異　議　人
即受處分人　甲○○
上開異議人即受處分人因違反道路交通管理處罰條例案件，對於
交通部公路總局新竹區監理所桃園監理站中華民國九十五年十一
月二十八日桃監裁罰字第裁五二－ＤＰ0000000號處分，
聲明異議，本院裁定如下：
    主  文
異議駁回。
    理  由
一、原處分意旨略以：受處分人即異議人（下稱異議人）甲○○
    於民國九十五年八月二十四日下午一時五十分許，駕駛車牌
    號碼為九七八－ＧＹ營業用大貨車，行經設有燈光號誌管制
    之中正東路二段與五青路路口闖紅燈，致與沿桃園縣大園鄉
    ○○村○○路由大竹往青埔高鐵站方向，陳家盈所騎乘其上
    搭載林怡均之車牌號碼為ＶＡ八－九五六號重型機車發生碰
    撞，造成林怡均受傷死亡，桃園縣政府警察局交通隊（下稱
    原舉發單位）以異議人有：「有「1.駕車行經有燈光號誌管
    制之交岔路口闖紅燈。2.肇事致人死亡」之違規事實，開立
    桃警局交字第ＤＰ0000000號舉發通知單逕行舉發，
    嗣經異議人於應到案日期前申訴，經交通部公路總局新竹區
    監理所桃園監理站（下稱原處分機關）請舉發單位調查結果
    ，仍認受處分人確有前述違規行為，原處分機關乃依道路交
    通管理處罰條例第五十三條第一項、第六十一條第一項第四
    款、第六十三條第一項之規定，裁處異議人罰鍰新臺幣三千
    六百元，吊銷駕駛執照，一年內禁考，並記違規點數三點。
二、本件聲明異議意旨略以：事故發生時，有人出面指責機車駕
    駛橫衝直撞，也有一名機車騎士說經過路口時他正跟在我後
    面，他有看到當時仍為黃燈，但在救護車將人載往醫院，警
    車未抵之前，他便已經離開，而待員警抵達量繪現場，並製
    作筆錄欲清理現場時，才忽然跑出目擊者，但當時對我有利
    之證人已不知去向，且由附件照片中可看出，我方行駛動線
    之視野，由對向車道看我方出道依序先看到斑馬線，在看到
    安全島末端，最後才是停止線，因該路口的白線較實線路口
    更為內縮許多，或許目擊者所指的闖紅燈是指事故發生後他
    所看到的那一刻，但我車進入路口時，確實仍為黃燈云云。
三、按汽車行駛至交岔路口，其行進、轉彎，應遵守燈光號誌或
    交通警察之指示，道路交通安全規則第一百零二條定有明文
    。又汽車駕駛人，行經有燈光號誌管制之交岔路口闖紅燈者
    ，處新臺幣一千八百元以上五千四百元以下罰鍰，並記違規
    點數三點；又汽車駕駛人，駕駛汽車違反道路交通安全規則
    ，因而肇事致人死亡者，吊銷其駕駛執照；再汽車駕駛人，
    曾依本條例其他各條規定吊銷駕駛執照者，一年內不得考領
    駕駛執照，道路交通管理處罰條例第五十三條第一項、第六
    十三條第一項第三款、第六十一條第一項第四款、第六十七
    條第三項分別定有明文。
四、經查：
(一)本件案發地點在桃園縣大園鄉○○○路○段與五青路口（裁
    決書誤載為中正東堳）之交岔路口，而異議人於案發時，係
    沿中正東路二段由大園往中壢方向直行，而陳家盈搭載林怡
    均所騎乘之機車則係沿五青路由大竹往青埔高鐵站方向之道
    路行駛，至中正東路與五青路口時，兩車發生碰撞，陳家盈
    所搭載之林怡均因而傷重死亡，異議人即為警以「駕車行經
    有燈光號誌管制之交岔路口闖紅燈、肇事致人死亡」舉發，
    異議人於應到案日期前向交通部公路總局新竹區監理所桃園
    監理站提出申訴，再經交通部公路總局新竹區監理所桃園監
    理站以相同事由裁罰新臺幣三千六百元，吊銷駕駛執照，一
    年內禁考，並記違規點數三點之事實，除異議人是否認闖紅
    燈之違規行為外，已經異議人於書狀中坦認不諱，核與交通
    違規陳述單及查詢單、桃監裁罰字第五二－ＤＰ00000
    00號裁決書及本院職權調閱之桃園縣政府警察局交通隊交
    通事故現場圖、道路交通事故調查報告表（一）、（二）及
    行政院衛生署桃園醫院診斷證明書各一紙相符，是異議人有
    於上揭時、地，因駕駛車輛肇事致他人受傷死亡乙節，堪以
    認定。
(二)異議人雖辯稱：伊當時所駕駛之九七八－ＧＹ號營業用大貨
    車沿桃園縣桃園縣大園鄉○○○路○段行經至肇事地點之交
    岔路口時，當時其行經方向之燈光號誌為黃燈，而當時亦有
    一名姓名年籍均不詳之機車騎士亦指稱當時仍為黃燈，至於
    目擊證人當時所證述異議人闖紅燈或許是指事故發生後他所
    看到的那一刻為紅燈云云，然查：異議人前揭行經有燈光號
    誌管制交岔路口闖紅燈之事實，業據案發現場目擊證人郭啟
    志於大園分局偵辦異議人所涉業務過失致死案件時，在警訊
    筆錄中證述：九十五年八月二十四日下午一時五十分，在桃
    園縣大園鄉○○○路、五青路口親眼目睹車禍，當時我駕駛
    自小客車在肇事地點對向，距離肇事地點約有二十至三十公
    尺，我行經肇事地點停等紅燈，對向一部大貨車由中正東路
    二段往三段方向，行駛外側車道，當時我向與對向均為紅燈
    ，肇事車輛闖紅燈行駛而來，我右側有部重型機車綠燈正常
    行駛，由大竹往青埔方向行駛，大貨車行駛至交叉路口時，
    因未注意機車行駛而來，而攔腰撞擊到機車等語指述綦詳（
    見九十五年度相字第一四五一號卷第十五頁至第十六頁），
    而按證人郭啟志於案發時僅恰正駕駛自用小客車車行經上開
    肇事現場，且與異議人、陳家盈及被害人林怡均三人間，均
    不相識，而無任何利害關係可言，則證人郭啟志前揭證述，
    自無偏頗陳家盈及被害人林怡均之理，更遑論會有誣陷異議
    人之可能，是異議人駕駛上開自用小客車行經有燈號管制之
    交叉路口，未遵守紅燈燈號管制，闖越紅燈之違規事實，應
    堪認定。至異議人所指案發當時有一機車騎士指稱說經過案
    發路口時有看到當時仍為黃燈及證人可能誤認等語，惟按是
    否遵守燈號管制，多係賴目擊證人之指證，並無現場跡證可
    資作為研判之依據，是異議人空言指稱有另一目擊證人及目
    擊證人所指係事故發生後所看到的那一刻為紅燈云云，不足
    採信。
(三)綜上所述，本件異議人之交通違規事實相關事證已臻明確，
    原處分機關依道路交通管理處罰條例第五十三條第一項、第
    六十三條第一項第三款、第六十一條第一項第四款、第六十
    七條第三項，裁罰異議人三千六百元，吊銷駕駛執照，一年
    內禁考，並記違規點數三點等情，核無違誤，則本件異議人
    之聲明異議為無理由，應予駁回。
據上論斷，應依道路交通管理處罰條例第八十七條第二項，道路
交通案件處理辦法第十九條，裁定如主文。
中　　華　　民　　國　　96　　年　　3 　　月　 16  　日
   　　　　　   　　    臺灣桃園地方法院交通法庭
                                    法　官　柯姿佐
以上正本證明與原本無異。
如不服本裁定，應於裁定送達後5 日內向本院提出抗告狀。
      　　　　　　　　　　　　　　　書記官　蔡紫凌
中　　華　　民　　國　　96　　年　　3 　　月　　26　　日
